【裁判字號】    90,訴,399
【裁判日期】    900524
【裁判案由】    毒品危害防制條例
【裁判全文】
台灣彰化地方法院刑事判決                            九十年度訴字第三九九號
    公  訴  人  臺灣彰化地方法院檢察署檢察官
    被      告  甲○○
右列被告因違反毒品危害防制條例案件，經檢察官提起公訴（九十年度毒偵字第六三
九號），本院判決如左：
    主  文
甲○○連續施用第一級毒品，累犯，處有期徒刑捌月，扣案之毒品海洛因壹包（驗餘
淨重零點伍公克）及摻有海洛因香煙壹支均沒收銷燬，削尖吸管壹支及大衛杜夫香煙
盒壹個均沒收；又連續施用第二級毒品，累犯，處有期徒刑伍月；應執行有期徒刑拾
壹月，扣案之毒品海洛因壹包（驗餘淨重零點伍公克）及摻有海洛因香煙壹支均沒收
銷燬之，削尖吸管壹支及大衛杜夫香煙盒壹個均沒收。
    事  實
一、甲○○曾於民國（下同）八十四年八月二十五日，因違反麻醉藥品管理條例案件
    ，經本院判處有期徒刑七月確定；又於八十五年四月二十日，因竊盜案件，經本
    院判處有期徒刑七月確定，兩案合併定應執行刑一年，於八十六年一月二十九日
    執行完畢出監。嗣復因施用毒品案件，經台灣高等法院台中分院裁送觀察、勒戒
    後，認無繼續施用毒品之傾向，由該院於同年十月二十一日以八十七年度上易字
    第一二五一號判決免刑確定。復於五年內再犯施用毒品案件，經台灣彰化地方法
    院檢察署聲請本院以八十八年度毒聲字第一九二號裁定送觀察、勒戒後，認有繼
    續施用毒品之傾向，再聲請本院以八十八年度毒聲字第一九九五號裁定令入戒治
    處所施以強制戒治（施用毒品部分，業經台灣高等法院台中分院於八十八年十一
    月十日，以八十八年上訴字第二０八一號判處有期徒刑九月確定），後經本院以
    八十八年度毒聲字第四五四二號裁定停止戒治，所餘戒治期間付保護管束，惟被
    告於上開保護管束期間，又再犯施用毒品案件，經台灣地方法院檢察署聲請本院
    以八十八年度毒聲字第五五五一號裁定撤銷停止戒治，令入戒治處所施以強制戒
    治（施用毒品部分，業經本院於八十九年七月二十一日，以八十九年簡上字第一
    一五號判處有期徒刑六月確定），嗣於八十九年七月十五日經強制戒治期滿出所
    。詎仍不知悔改，復基於概括之犯意，於八十九年十二月十五日起至九十年二月
    十二日止，在其彰化縣鹿港鎮溝墘里溝墘巷五六號住處等地，以摻香煙吸食之方
    式，連續施用第一級毒品海洛因多次；復另行起意，並基於概括之犯意，自八十
    九年十二月十五日起至九十年二月十二日止，在其上址住處等地，將安非他命置
    於玻璃球管內，下以火燒烤之方式，連續施用第二級毒品安非他命多次。迄於九
    十年二月十二日晚間十時十分許，在其彰化縣鹿港鎮東歧里東歧六巷三十七之二
    號居所，為警查獲，並扣得其所有第一級毒品海洛因一包（驗餘淨重０．五公克
    ）、摻有海洛因香煙一支以及其所有供其施用海洛因用之削尖吸管一支、大衛杜
    夫香煙盒一個。嗣經本院以九十年度毒聲字第六六八號裁定令入戒治所施以強制
    戒治一年。
二、案經彰化縣警察局移送台灣彰化地方法院檢察署檢察官偵查起訴。
    理  由
一、右揭事實，業據被告於本院審理時供承不諱，且被告為警查獲時所採之尿水經送
    驗結果，亦發現確均呈嗎啡及甲基安非他命之陽性反應，此有彰化縣衛生局所出
    具之煙毒尿液檢驗成績書一紙附卷可稽，又被告所有之白色粉末一包，確屬第一
    級毒品海洛因，復有法務部調查局檢驗通知書一紙在卷足憑，此外，並有如主文
  所示之物扣案可資佐證，其自白核與事實相符。又被告前因施用毒品案件，經台
    灣高等法院台中分院裁送觀察、勒戒後，認無繼續施用毒品之傾向，由該院於同
    年十月二十一日以八十七年度上易字第一二五一號判決免刑確定。復於五年內再
    犯施用毒品案件，經台灣彰化地方法院檢察署聲請本院以八十八年度毒聲字第一
    九二號裁定送觀察、勒戒後，認有繼續施用毒品之傾向，再聲請本院以八十八年
    度毒聲字第一九九五號裁定令入戒治處所施以強制戒治（施用毒品部分，業經台
    灣高等法院台中分院於八十八年十一月十日，以八十八年上訴字第二０八一號判
    處有期徒刑九月確定），後經本院以八十八年度毒聲字第四五四二號裁定停止戒
    治，所餘戒治期間付保護管束，惟被告於上開保護管束期間，又再犯施用毒品案
    件，經台灣地方法院檢察署聲請本院以八十八年度毒聲字第五五五一號裁定撤銷
    停止戒治，令入戒治處所施以強制戒治（施用毒品部分，亦經本院於八十九年七
    月二十一日，以八十九年簡上字第一一五號判處有期徒刑六月確定），嗣於八十
    九年七月十五日經強制戒治期滿出所，有台灣高等法院被告全國前案紀錄表一紙
    附卷可稽，嗣其於五年內再犯毒品危害防制條例第十條之罪，經本院以九十年度
    毒聲字第六六八號裁定令入戒治所施以強制戒治一年。被告犯罪事證明確，其前
    開犯行洵堪認定，應依法論科。
二、核被告所為，係犯毒品危害防制條例第十條第一、二項之罪。其於施用毒品前後
    持有海洛因、甲基安非他命之低度行為，應為施用之高度行為所吸收，不另論罪
    。被告先後多次施用海洛因及安非他命之犯行，時間緊接，所犯構成要件相同之
    罪名，顯係基於概括犯意反覆為之，均為連續犯，依法應論以一罪，並加重其刑
    。被告所犯上開二罪，犯意各別，行為互殊，應分論併罰之。又被告前曾犯違反
    麻醉藥品管理條例案件以及竊盜案件，經法院分別判處有期徒刑七月確定，兩案
    合併定應執行刑一年，於八十六年一月二十九日執行完畢出監，有臺灣彰化地方
    法院檢察署刑案資料查註紀錄表乙份附卷可稽，五年內再犯有期徒刑以上之本罪
    ，為累犯，應遞加重其刑。爰審酌被告品行、智識程度、犯罪之動機，所生危害
    及犯罪後態度等一切情狀，分別量處如主文所示之刑，並定其應執行之刑，以示
    儆懲。扣案之第一級毒品海洛因一包（驗餘淨重０．五公克）為毒品，以及摻有
    海洛因香煙一支，因海洛因與香煙已無法析離，故視同第一級毒品，均應沒收銷
    燬之；另削尖吸管一支及大衛杜夫香煙盒一個，則為被告所有，供施用第一級毒
    品海洛因以及第二級毒品安非他命之用，亦應併予宣告沒收。
據上論斷，應依刑事訴訟法第二百九十九條第一項前段，毒品危害防制條例第十條第
一項、第二項、第十八條第一項前段，刑法第十一條前段、第五十六條、第四十七條
、第五十一條第五款、第三十八條第一項第二款，判決如主文。
本案經檢察官孫治遠到庭執行職務。
中      華      民      國      九十    年      五      月    二十四    日
                                    臺灣彰化地方法院刑事第二庭
                                        法      官  康  弼  周
右正本證明與原本無異。
如不服本判決，應於判決送達後十日內向本院提出上訴狀( 須附繕本 )。
                                        法院書記官  田  慧  賢
中      華      民      國      九十    年      五      月    三十一    日
毒品危害防制條例第十條：
施用第一級毒品者，處六月以上五年以下有期徒刑。
施用第二級毒品者，處三年以下有期徒刑。


司法院資訊處製作；財團法人民間司法改革基金會備份。
